【裁判字號】    97,易,298
【裁判日期】    970718
【裁判案由】    違反電子遊戲場業管理條例等
【裁判全文】
臺灣宜蘭地方法院刑事判決               97年度易字第298號
公  訴  人  臺灣宜蘭地方法院檢查署檢察官
被      告  乙○○
            甲○○
上列被告因違反電子遊戲場業管理條例等案件，經檢察官提起公
訴（97年度偵字第1713號），本院判決如下：
    主  文
乙○○共同犯電子遊戲場業管理條例第22條之非法營業罪，處有
期徒刑肆月，如易科罰金，以新台幣壹仟元折算壹日。扣案之賭
博性電子遊戲機「金歡禧景品販賣機」變異體台（含IC板塊
）及賭資新台幣捌佰伍拾元均沒收。
甲○○共同犯電子遊戲場業管理條例第22條之非法營業罪，處有
期徒刑肆月，如易科罰金，以新台幣壹仟元折算壹日。扣案之賭
博性電子遊戲機「金歡禧景品販賣機」變異體台（含IC板塊
）及賭資新台幣捌佰伍拾元均沒收。
    事  實
一、甲○○係址設宜蘭縣南澳鄉陽明巷39之1號「吉星企業社」
    負責人，其與乙○○均明知未依電子遊戲場業管理條例第15
    條之規定向主管機關辦理營利事業登記，不得經營電子遊戲
    場業，竟與乙○○共同基於與不特定人賭博財物之單一犯意
    聯絡，自民國97年2月6日起，在前開公眾得出入之場所擺放
    具有射倖性質之電子遊戲機「金歡禧景品販賣機」變異體3
    台，接續與不特定之人賭博財物，其賭法為：凡參與賭博者
    ，每次以新台幣（以下同）10元硬幣投入機具內即可打彈珠
    ，如出現連線即可獲得分數，反之則為機具所沒入，所得分
    數則可向甲○○兌換商品，機具內所留之賭資，則由甲○○
    、乙○○各以6成、4成分帳。嗣於97年3月10日上午10時40
    分許，為警於上處查獲，並當場扣得賭博性電子遊戲機「金
    歡禧景品販賣機」變異體3台（含IC板3塊）及機具內之賭資
    850元。
二、案經宜蘭縣政府警察局蘇澳分局報請臺灣宜蘭地方法院檢察
    署檢察官偵查起訴。
    理  由
一、訊據被告甲○○、乙○○固坦承於上開時、地擺設「金歡禧
    景品販賣機」3台供不特定客人把玩，其玩法為1次投入機具
    10元，如有連線則可獲取得分，累積一定分數後換取商品，
    如未連線則10元為機具所沒收，所得並以6、4分帳等情不諱
    。惟均矢口否認有違反電子遊戲場業管理條例、賭博犯行，
    被告甲○○辯稱：乙○○於97年2月6日把3台機器拿到伊的
    店內，他們是以伊分6成，乙○○分4成來拆帳，機器裡面沒
    有擺零錢，機器也沒有退錢，是玩幾點之後，拿點數來換娃
    娃云云；被告乙○○則辯稱：查獲當天沒有客人，該機具只
    是吊娃娃，機具是跟羅東張先生買的，是用1台1,5000元的
    價格跟張先生買的，機器裡面沒有放錢，並且有交付經濟部
    檢驗合格的證書，買了之後就拿到甲○○的店面擺放，約定
    甲○○分6成，伊分4成，機器中獎後會掉娃娃，並不會掉錢
    云云。經查：
  (一)關於本件扣案機具之性質，依證人即宜蘭縣政府工商旅遊處
    工商科稽查員陳世賢、約僱人員林恆良前於偵查中結證稱：
    機台有改造過的，也就是變異體，是屬於電子遊戲機台，原
    本那台機械是選物販賣機，也就是只要單純投錢進入，就可
    以選1個娃娃，只是單純的販賣機，但本件的機台已經改成
    彈珠台，有9個燈號，且可以壓分得分，他們看那台機台內
    是有吊娃娃，但娃娃會不會掉落，他們不清楚，那個機台是
    玩家可以累積分數等語（參見97偵字第1713號卷第24、25頁
    97年5月19日偵訊筆錄）。依證人陳世賢、林恆良之證述，
    本件扣案之3台機具均遭更改為彈珠台形式，而以累積分數
    作為把玩方式。再據證人所提經濟部96年7月19日經商字第
    09602092650號函釋稱：「三、‧‧‧其機具構造面板均有
    押分、開分按鈕，可顯示連線及累積分數，已與選物販賣機
    之對價取物性質不符，均涉及變更機具之情形，按本部評鑑
    委員會對此一類型之遊戲機具，均評鑑為『娛樂類』電子遊
    戲機，僅得於『限制級』電子遊戲場設置營業。」（參見97
    年度偵字第1713號卷第28頁）。是被告2人所擺設之機具既
    已更改為彈珠台形式，並有押分得分裝置，核屬電子遊戲場
    業管制條例所規範之電子遊戲機。復依被告所提「吉星企業
    社」宜蘭縣政府營利事業登記證上所載營業項目為「
    J701020遊樂園業」、「H703100不動產租賃業」，依宜蘭縣
    政府97年5月14日府旅商字第097006100號函覆稱：「二、依
    據經濟部所訂頒之『公司行號營業項目代碼表」所載電子遊
    戲場業（代碼J701010）係指依電子遊戲場業管理條例規定
    ，設置電子遊戲機供不特定人益智娛樂之營利事業；另遊樂
    園業（代碼J701020）係指從事綜合遊樂場所、公園等經營
    管理之行業，包括遊樂區之經營。」（97年度偵字第1713號
    卷第15頁）。被告甲○○所經營之「吉星企業社」未依電子
    遊戲場業管理條例向主管機關辦理電子遊戲場業營利事業登
    記，自不得擺放前開電子遊戲機具。
  (二)再按被告所擺設之前開電子遊戲機具，係由玩家投入金錢，
    以押分方式，如連線則取得分數，如無連線則金錢沒入，是
    上開電子遊戲機與玩家決定輸贏之方法，純靠運氣，不須技
    巧，而屬賭博性質之電子遊戲機。加以本件查獲當時自機具
    內扣得10元硬幣85枚（總計850元），足見被告於擺設上開
    電子遊戲機迄於查獲之期間中，有供不特定人把玩等情。此
    外復有宜蘭縣政府影響治安行業聯合稽查電子遊戲場業紀錄
    表、查獲非法擺設變異體電子遊戲機具紀錄表、稽查現場狀
    況圖、現場及扣案賭資照片14幀（警澳偵字第097510235號
    卷第13至15頁、第19至24頁、26頁）等件在可佐，及「金歡
    禧景品販賣機」變異體3台扣案可證。綜上所述，本件事證
    明確，被告2人犯行堪以認定，應依法論科。
二、核被告甲○○、乙○○所為，均係犯電子遊戲場業管理條例
    第22條、刑法第266條第1項前段賭博罪。被告2人自97年2月
    6 日起，迄於97年3月10日上午10時40分許為警查獲止，在
    上開處所擺設賭博性電子遊戲機與不特定人多次賭博財物，
    顯係基於單一犯意接續為之，為接續犯。被告甲○○、乙○
    ○就上開違反電子遊戲場業管理條例、賭博罪犯行，有犯意
    之聯絡及行為之分擔，皆為共同正犯。被告2人以一擺設行
    為，同時違反電子遊戲場業管理條例、賭博罪，為想像競合
    犯，應從一重依電子遊戲場業管理條例第22條處斷。爰審酌
    被告2人擺放賭博性電子遊戲機供他人把玩，依渠等犯罪之
    動機、目的、手段，犯罪所生之損害，及犯罪後猶飾詞卸責
    等一切情狀，分別量處如主文所示之刑，及諭知易科罰金之
    折算標準，以示懲儆。又扣案之賭博性電子遊戲機「金歡禧
    景品販賣機」變異體3台（含IC板3塊），機具內之賭資850
    元，分別為當場賭博之器具及在賭檯之財物，均應依刑法第
    266條第2項之規定併予宣告沒收。
據上論斷，應依刑事訴訟法第299條第1項前段，電子遊戲場業管
理條例第22條，刑法第11條前段、第28條、第266條第1項前段、
第2項、第55條、第41條第1項前段，刑法施行法第1條之1第1項
、第2項前段，判決如主文。
本案經檢察官賴淑萍到庭執行職務
中    華    民    國    97    年    7     月    18    日
                  刑事第四庭法  官  辜漢忠
以上正本證明與原本無異。
如不服本判決應於收受本判決後10日內向本院提出上訴書狀，並
應敘述具體理由。若未敘述理由者，應於上訴期間屆滿後20日內
向本院補提理由書狀(均須按他造當事人之人數附繕本)。
                            書記官  許麗汝
中    華    民    國    97    年    7     月    18    日
附錄本案論罪科刑法條：
電子遊戲場業管理條例第22條：
違反第十五條規定者，處行為人一年以下有期徒刑、拘役或科或
併科新台幣五十萬元以上二百五十萬元以下罰金。
刑法第266條
在公共場所或公眾得出入之場所賭博財物者，處1千元以下罰金
。但以供人暫時娛樂之物為賭者，不在此限。
當場賭博之器具與在賭檯或兌換籌碼處之財物，不問屬於犯人與
否，沒收之。


司法院資訊處製作；財團法人民間司法改革基金會備份。
